---
title: "Ames Housing EDA"

output: 
  html_document:
    code_folding: hide

---

```{r setup, include=FALSE}
knitr::opts_chunk$set(echo = TRUE)
```


```{r}
install.packages("tidyverse")
install.packages("AmesHousing")
library(ggplot2)
library("AmesHousing")
library(dplyr)
```
#AmesHousing 데이터의 변수 설명확인

```{r pressure, echo=FALSE}
names(AmesHousing::ames_raw)
House = AmesHousing::ames_raw
```
Factor 변수들과 covariate 변수들이 확인되므로 factor 변수안에 level별 SalePrice의 평균에 큰 차이를 보이면 설명변수 후보로 생각하고 covariate 변수와 SalePrice간에 corrlation이 보이면 설명변수 후보로 일단 간주하겠다. 또한 factor 변수들의 level별 데이터 수가 작을 경우와 level의 수가 너무 많을 경우 평균에 큰 차이를 보여도 설명변수에서 제외하겠다.

```{r}
House %>% group_by(`MS Zoning`) %>% summarize(mean = mean(SalePrice))
ggplot(House, aes(x = 'MS Zoning', y = SalePrice, fill=`MS Zoning`))+geom_boxplot(aes(x = `MS Zoning`))
```

Level 별로 평균의 차이가 보이기에 MS Zoning을 설명변수 후보로 두겠다.

```{r}
House %>% group_by(`Lot Shape`) %>% summarize(mean = mean(SalePrice))
ggplot(House, aes(x = 'Lot Shape', y = SalePrice, fill=`Lot Shape`))+geom_boxplot(aes(x = `Lot Shape`))
```

Level 별로 평균의 차이가 보이기에 Lot Shape의 level 중에서 IR와 Reg로 구별하여 설명변수 후보로 선정하겠다

```{r}
House %>% group_by(`House Style`) %>% summarize(mean = mean(SalePrice))
ggplot(House, aes(x = 'House Style', y = SalePrice, fill=`House Style`))+geom_boxplot(aes(x = `House Style`))
```

Level 별로 평균의 차이가 보이기에 House Style를 설명변수 후보로 두겠다.

```{r}
ggplot(House, aes(x = `1st Flr SF`, y = SalePrice)) + geom_point()
```

1st Flr SF와 Sales Price간에 상관관계가 있는 것으로 보이므로 1st Flir SF를 설명변수 후보로 두겠다.

```{r}
ggplot(House, aes(x = `1st Flr SF`, y = House$`2nd Flr SF`)) + geom_point()
```

1st Flr 와 2nd Flr간에 상관관계가 있기에 2nd Flr는 설명변수로 제외하겠다.

```{r}
ggplot(House, aes(x = `1st Flr SF`, y = House$`Garage Area`)) + geom_point()
```


Garage area와 1st Flr 간에 상관관계가 보이므로 Garage area도 제외하겠다. 
즉, factor 후보로 MS Zoning, Lot Shape, House Style, 그리고 covariate 후보로 1st Flr 로 두겠다. 
